臺灣桃園地方法院刑事判決　　　　　　　　　　　　九十一年度易緝字第一四號
　　公　訴　人　臺灣桃園地方法院檢察署檢察官
　　被　　　告　甲○○
右列被告因竊盜等案件，經檢察官提起公訴（九十年度偵字第二六六二、四四五九、
一０三八二號），本院判決如左：
    主  文
甲○○無罪。
    理  由
一、公訴意旨略以：被告甲○○明知不詳真實姓名年籍之人，於民國九十年三月七日
    失竊後至九十年三月八日間之某時，在台灣地區不詳之地點，交付車號八Ｇ－三
    五九０號、引擎號碼ＶＭ－ＡＫ０五一三四號（起訴書誤載為引擎號碼為ＫＩＩ
    ＧＬＯ０９１２、車號為ＢＶ─七五八一之，詳後述）自小客車，係屬來源不明
    之贓物，竟仍予以收受後，改懸掛自己所有車號ＥＲ─三一一五號車牌使用。嗣
    於九十年三月九日下午二時三十分許，被告甲○○委託陳羿嘉前往桃園縣大溪鎮
    ○○街前，修理該輛自小客車時，為警當場查獲。因認被告甲○○涉犯刑法第三
    百四十九條第一項收受贓物罪嫌。
二、公訴人認被告甲○○涉犯右揭罪嫌，無非係以：被告甲○○所有車號ＥＲ─三一
    一五號車牌甫於九十年二月五日警方因查獲同案被告陳羿嘉（另結）所駕駛之自
    小客車上懸掛ＥＲ─三一一五號車牌而發還予被告甲○○，質之同案被告甲○○
    （起訴書誤載為陳羿嘉）亦不否認確實於九十年二月五日領回該車牌無訛，苟真
    如被告甲○○所言：該車牌係遭竊云云，二次失竊均為同一同案被告陳羿嘉所持
    有，實令人費解；而上情復據被告陳羿嘉於偵訊中供述在卷，為其論據。
三、按犯罪事實應依證據認定之，無證據不得推定其犯罪事實。又不能證明被告犯罪
    者，應諭知無罪之判決，刑事訴訟法第一百五十四條、第三百零一條第一項分別
    定有明文；又事實之認定，應憑證據，如未能發現相當證據，或證據不足以證明
    ，自不能以推測或擬制之方法，為裁判基礎；且認定不利於被告之事實，須依積
    極證據，苟積極證據不足為不利於被告犯罪事實之認定時，即應為被告有利之認
    定，更不必有何有利之證據；再認定犯罪事實所憑之證據，其為訴訟上之證明，
    須於通常一般之人均不致有所懷疑，而得確信其為真實之程度者，始得據為有罪
    之認定，倘其證明尚未達到此一程度，而有合理之懷疑存在時，即無從為有罪之
    認定，此經最高法院四十年上字第八六號、三十年上字第八一六號、七十六年台
    上字第四九八六號分別著有判例可資參照。訊據被告甲○○固不否認上開車輛所
    懸掛之車號ＥＲ─三一一五車牌為其所有，惟堅決否認涉有任何收受贓物犯行，
    辯稱：其有駕駛車號ＥＲ─三一一五號小客車前往林口長庚醫院附近做生意，之
    後車子壞了，就沒有去開回來，嗣於九十年二月五日前往警局領回失竊之號碼Ｅ
    Ｒ─三一一五號車牌後，即委託友人乙○○將上開車牌裝回其所使用小客車上，
    不知號碼ＥＲ─三一一五號車牌又被偷，沒有委託陳羿嘉修理小客車，不知為何
    陳羿嘉要這樣說等語。
四、經查：
    （一）警方於九十年三月九日下午二時三十分許在桃園縣大溪鎮○○街前，查獲
    同案被告陳羿嘉在場修理懸掛號碼ＥＲ─三一一五號車牌之小客車，其正確之車
    籍資料應為車號八Ｇ－三五九０號、引擎號碼ＶＭ－ＡＫ０五一三四號，有桃園
    縣警察局大溪分局九十年三月十日大警分刑字第０四四五號移送書及車籍資料在
    卷可按（置於台灣桃園地方法院檢察署九十年偵字第四四五九號卷），並非起訴
    書所載為引擎號碼為ＫＩＩＧＬＯ０九一二、車號為ＢＶ─七五八一號自小客車
    ，公訴人容有誤會，合先敘明。
    （二）又同案被告陳羿嘉與被告甲○○於偵查中對質時，同案被告陳羿嘉即供稱
    ：「（你說的甲○○是否為庭上甲○○？）不是，．．．．」等語（見台灣桃園
    地方法院檢察署九十年偵字第四四五九號卷第六六頁），繼於本院調查時，二人
    對質後，其供稱：「（甲○○的號碼ＥＲ─三一一五號車牌從何來？）他的車停
    在台北縣林口鄉那邊，我自己拔下來，偷來的，我用螺絲起子偷的。」等語，復
    經本院提示同案被告陳羿嘉於偵查中之供詞詢之：為何先前於偵查中供述在上揭
    時地，為警查獲時正在修理懸掛號碼ＥＲ─三一一五號車牌之八Ｇ－三五九０號
    小客車，係甲○○於九十一年三月八日所交付並囑其代為修車，修車費用三千元
    ？其答稱：「我當時不敢承認，所以才故意說甲○○（委託我去修車的）。甲○
    ○這部車是他們老闆買給他的．．．．，後來我發現這車停在八德市○○路監理
    站附近，我便拔他車牌。第二次在桃園縣龜山鄉○○○○路（台北縣林口鄉長庚
    醫院附近）拔他的號碼ＥＲ─三一一五號車牌。」等語（見本院九十年易字第二
    ０六五號卷九十年十一月二十一日筆錄），足見同案陳羿嘉於先前偵查中供認被
    告甲○○委託其前往上開被查獲地點修車之真實性即值合理懷疑。
    （三）被告甲○○辯稱：其於九十年二月五日領回號碼ＥＲ─三一一五號車牌後
    即委託友人乙○○將上開車牌裝回其所使用小客車上，不知號碼ＥＲ─三一一五
    號車牌又被偷等語。核與證人即甲○○之友人乙○○於本院調查時證稱：「（是
    否知道甲○○有一部號碼ＥＲ─三一一五號車牌小客車？）．．．八十八年農曆
    年過後我去做饅頭，後來甲○○也來做，八十八年年底老闆有用他的名字買一台
    車。．．．」、「（甲○○的車子有無遺失？）八十九年底、九十年初，甲○○
    去台北縣林口做生意時，車子壞了就停在那邊，老闆認為那部車子常常送修不想
    去牽它。」、「有一次警察通知甲○○，說它車子大牌被偷，（領回後）因為九
    十年二月底我父親在林口長庚醫院住院，（我去看我父親時）甲○○委託我把車
    牌掛回去，我看那部車破爛，就把車牌放在那部車上，沒有掛回去。後來車牌有
    無再遺失我就不知道了。」等情相符（見本院九十一年易緝字第一０四號卷九十
    一年九月二十日筆錄）。復觀之，同案被告陳羿嘉於本院調查時與被告甲○○對
    質後，亦供稱：其於桃園縣龜山鄉○○○○路（台北縣林口鄉長庚醫院附近）拔
    甲○○所有之號碼ＥＲ─三一一五號車牌等語，已如前述，則被告甲○○辯稱：
    不知車牌又失竊，並未有收受贓物之行為等語，應非子虛之詞。此外復查無其他
    積極證據足資證明被告確有收受贓物犯行，揆諸前揭說明，自難僅以被告所有上
    開號碼ＥＲ─三一一五號車牌二次失竊均為同一同案被告陳羿嘉所持有，即推定
    被告有何收受贓物之犯行。
五、綜上所述，公訴人所據各節既不能證明被告犯罪，此外又查無其他積極證據，足
    認被告確有公訴意旨所指收受贓物之犯行，其犯罪自屬不能證明，應依法為無罪
    判決之諭知。
六、被告陳羿嘉俟到案後另結。
據上論斷，應依刑事訴訟法第三百零一條第一項，判決如主文。
本案經檢察官邱曉華到庭執行職務。
中        華          民          國    九十一    年  十  月  二十三    日
                              臺灣桃園地方法院刑事第四庭
                                          法  官    邱滋杉
右正本證明與原本無異。
如不服本判決，應於判決送達後十日內向本院提出上訴狀( 應附繕本 )，上訴於臺灣
高等法院。
                                          書記官    周巧屏
中        華           民         國    九十一   年   十  月  二十八    日
